臺灣新北地方法院板橋簡易庭小額民事判決
　　　　　　　　　　　　　　　　　 110年度板小字第3037號

原　　　告　臺灣土地銀行股份有限公司

法定代理人　何英明　
訴訟代理人　蔡秉軒　


被　　　告　李華嚴　
 
上列當事人間請求清償借款事件，於中華民國110年11月2日辯論
終結，本院判決如下：
    主  文
被告應給付原告新臺幣玖萬零柒元，及自民國一一○年六月八日
起至清償日止，按年息百分之一點八四五計算之利息；暨自民國
一一○年七月九日起至清償日止，逾期在六個月以內者，按上開
利率百分之十，逾期超過六個月者，就超過部分，按上開利率百
分之二十計算之違約金。
訴訟費用新臺幣壹仟元由被告負擔。
本判決得假執行。
    事實及理由要領
一、原告主張：緣被告於民國（下同）109年6月8日向原告借款
    新臺幣(下同)10萬元，約定借款期限自109年6月8日起至112
    年6月8日止，並約定自撥款日起，前6個月按月計息，第7個
    月起再依年金法，按月平均攤還本息；利息由勞動部依嚴重
    性特殊傳染性肺炎勞工紓困貸款相關規定補貼1年之利息，
    被告應自撥款日第7個月起至第12個月依前開約定攤還本金
    ，第13個月至第36個月攤還本金和利息，如逾期未繳，得依
    法催收及追償。如第7個月起，積欠本金達3個月者，勞動部
    即停止補貼利息，改依借據契約第六條約定計算遲延利息及
    違約金；並得依借據契約第十四條第(一)項約定，主張被告
    喪失期限利益，視為全部到期，償還全部借款，此有借據契
    約影本乙紙可證。詎料被告未於撥款日後第10個月，即110
    年4月8曰繳付應攤還之本金，迄今已積欠應攤還本金超過3
    個月，屢經催討無效。依約定，借款視為全部到期，應即償
    還全部借款，並自勞動部停止補貼利息之曰，即110年6月8
    日起計算利息及自110年7月9日起計算違約金。爰本於消費
    借貸之法律關係，求為判決：如主文所示等情，業據提出與
    所述相符之借據、客戶往來帳戶查詢單等件影本各1份為證
    ，且為被告所不爭執，應堪認原告主張為真實。
二、從而，原告依消費借貸之法律關係訴請被告給付如主文所示
    之金額、利息及違約金，即無不合，應予准許。
三、本件係民事訴訟法第436條之8 所定之小額訴訟事件，而為
    被告敗訴之判決，應依同法第436條之20之規定，依職權宣
    告假執行。
中　　華　　民　　國　 110　　年　　11　　月　　30　　日
                  臺灣新北地方法院板橋簡易庭
                      法      官  李崇豪
上列為正本係照原本作成。
如不服本判決，應於收受送達後20日內以違背法令為理由向本院
提出上訴狀（上訴理由依法應表明一、原判決所違背之法令及其
具體內容。二、依訴訟資料可認為原判決有違背法令之具體事實
。）如於本判決宣示後送達前提起上訴者，應於判決送達後20日
內補提上訴理由書（須附繕本），如未於上訴後20日內補提合法
上訴理由書，法院得逕以裁定駁回上訴。
中　　華　　民　　國　 110　　年　　11　　月　　30　　日
                      書  記  官  葉子榕